【裁判字號】    90,交抗,343
【裁判日期】    900530
【裁判案由】    聲明異議
【裁判全文】
臺灣高等法院臺中分院刑事裁定                  民國九十年度交抗字第三四三號
    抗  告  人
    即受處分人  甲○○
右抗告人因違反道路交通管理處罰條例案件，不服臺灣臺中地方法院民國八十九年十
二月三十日裁定（八十九年交聲字第一六四號），提起抗告，本院裁定如左：
    主  文
抗告駁回。
    理  由
一、按汽車駕駛人，不在未劃分標線道路之中央右側部分駕車，處二百元以上四百元
    以下【即新台幣（下同）六百元以上一千二百元以下】罰鍰。但單行道或依規定
    超車者不在此限。又汽車駕駛人駕駛汽車違反道路交通安全規則因而肇事致人受
    傷者，吊扣其駕照三個月至六個月。道路交通管理處罰條例第三十九條、第六十
    一條第二項分別定有明文。
二、本件原聲明異議意旨略以：受處分人於八十九年八月二十六日上午十一時五十分
    許，駕駛車號Ｘ八－三三三三號自小客車，在台中市上石南六巷、湳仔巷路口與
    潘聖雄騎乘之車號ＪＱ－二００號機車發生碰撞，受處分人當時靠右行駛於右側
    車道，係潘聖雄由湳仔巷口右轉至上石南六巷口，未減速慢行而撞及受處分人車
    輛左前門，受處分人並無違規。另潘聖雄亦無因本件車禍受有傷害，是為此聲明
    異議，請求撤銷原處分。
三、原審法院則以，依卷附道路交通事故調查報告表上事故現場圖所示：受處分人駕
    駛自小客車行經上揭路口（該路口未繪製標線），與機車發生碰撞後，自小客車
    斜停於路口，且停放位置距對向車道邊線距離，最寬為三˙三公尺、最短距離為
    二˙五公尺，是據此可研判當時受處分人駕車行經該處，並未靠右行駛，且侵入
    對向來車道之延伸，嗣發現機車右轉駛入路口始向右行駛，惟因閃避不及，致所
    駕自小客車車頭仍與機車發生碰撞。次查，本件處理之台中市警察局交通警察隊
    警員廖炳煌到庭證稱：我到現場時，路旁並沒有停放車輛，我到場時雙方爭執不
    下，且從現場研判，路寬是三點二公尺，他的車已經超越中心線，佔用對方車道
    上，且肇事現場路口車道寬並沒有縮減，在前方才有縮減等語明確，並有現場照
    片三張及補繪之現場圖一份附卷可稽。復查，機車騎士潘聖雄因本件車禍受有左
    腿擦傷之傷害，有現場照片一張可稽，且有台中市警察局八十九年十月十一日（
    八九）中市警交字第五００九四號函一份在卷可參。綜上，受處分人確有不在未
    劃分標線道路之中央右側部分駕車之違規事實，且亦因違規致人受傷，是其辯稱
    無違規肇事致人受傷云云，諉無足採。從而，原處分機關裁處受處分人應繳罰鍰
    一千二百元並吊扣駕駛執照三個月，於法並無不合，本件異議為無理由，應予駁
    回云云。
四、抗告意旨則執員警兩次所繪之現場圖不同，與現場有很大差異，所拍照片刻意躲
    開中線，邊線及路邊車輛障礙，一眼看出缺乏公正性，不具執行專業，原審據此
    裁決，顯難信服，而指摘原審裁定不當，求予撤銷。
五、第查，抗告理由未言明員警兩次所繪現場圖有何不同，與現場有何差異，及所拍
    照片如何刻意躲開中線，邊線、路邊障礙及其依據，顯屬空言指摘，殊難採信，
    其抗告殊無理由，應予駁回。
六、據上論結，應依道路交通案件處理辦法第二十六條、刑事訴訟法第四百十二條，
    裁定如主文。
中       華       民       國   九  十    年     五      月    三十     日
                                臺灣高等法院臺中分院刑事第七庭
                                      審判長法  官  林  榮  龍
                  法  官  謝  說  容
                                            法  官  黃  日  隆
右正本證明與原本無異。
不得再抗告。
                                            書記官  林  端  容
中       華       民       國   九  十    年     六      月     一      日
                                                                        Ｆ


司法院資訊處製作；財團法人民間司法改革基金會備份。
